【裁判字號】    89,家訴,183
【裁判日期】    900316
【裁判案由】    確認非婚生子女
【裁判全文】
臺灣臺中地方法院民事判決  八十九年度家訴字第一八三號
    原        告  丙○○
    被        告  乙○○
    兼法定代理人  甲○○
右當事人間確認非婚生子女事件，本院判決如左：
    主      文
確認被告乙○○非原告自被告甲○○受胎所生之婚生子。
訴訟費用由被告負擔。
    事      實
甲、原告方面：
  一、聲明：如主文所示。
  二、陳述：原告與被告甲○○本係夫妻，嗣於民國八十八年十二月二十三日離婚，婚姻關
      係結束後，原告於八十九年十月十六日生下一子即被告乙○○，惟原告與被告甲○○
      自八十七年起即行分居，迄今未曾再同居，是被告乙○○非原告自被告甲○○受胎所
      生，且原告於八十九年十月十六日始悉被告乙○○出生之情事，為此依法訴請判決如
      聲明。
  三、證據：提出出生證明書一份、戶籍謄本一份，並請求至法務部調查局作血緣檢驗。
乙、被告方面：
  一、聲明：同意原告之請求。
  二、陳述：被告乙○○確非原告自被告甲○○受胎所生之婚生子。
     理      由
一、本件原告主張其與被告甲○○本係夫妻，嗣後離婚，惟婚姻關係結束後，原告於八十九
    年十月十六日產出被告乙○○，依法推定乙○○受胎期間係在原告與被告甲○○婚姻關
    係存續中之事實，業據其提出戶籍謄本、出生證明書各乙份為憑，自堪信為真實。又原
    告主張其與被告甲○○於八十七年起即行分居，迄今未曾再同居，被告乙○○應非原告
    自被告甲○○受胎所生乙節，經本院囑託法務部調查局鑑定兩造間血緣關係之結果，覆
    稱被告甲○○不可能為被告乙○○之生父，有該局九十年二月十三日（９０）隆（四）
    字第八九一０三六八五號鑑定通知書在卷可稽，是原告此部份之主張，亦屬真實。
二、按民法第一千零六十三條第一項推定之婚生子女，如夫妻之一方能證明妻非自夫受胎者
    ，得於知悉子女出生之日起，一年內提起否認之訴，同條第二項定有明文。查原告受胎
    生下被告乙○○，其受胎期間既係在其與被告甲○○婚姻關係存續中，則依法自應推定
    被告乙○○為原告與被告甲○○之婚生子，然原告受胎懷有被告乙○○時，並未與被告
    甲○○同居即非自被告甲○○受胎，準此，原告於知悉被告乙○○出生之日起一年內提
    起本件訴訟，於法洵屬有據，應予准許。
三、據上論結，本件原告之訴為有理由，依民事訴訟法第七十八條、第八十五條第一項前段
    ，判決如主文。
中        華        民        國   九十     年      三       月     十六      日
                                臺灣臺中地方法院家民事法庭
~B法      官  陳學德
右為正本係照原本作成
如對本判決上訴須於判決送達後廿日內向本院提出上訴狀
中        華        民        國   九十     年      三       月     二十六    日
~B法院書記官


司法院資訊處製作；財團法人民間司法改革基金會備份。
